【裁判字號】    91,毒抗,708
【裁判日期】    920122
【裁判案由】    毒品危害防制條例
【裁判全文】
臺灣高等法院刑事裁定                            九十一年度毒抗字第七０八號
    抗  告  人
    即  被  告  甲○○  男  民.
右列抗告人因違反毒品危害防制條例案件，不服臺灣宜蘭地方法院九十一年十一月二
十八日裁定（九十一年度毒聲字第七一六號）提起抗告，本院裁定如左：
    主  文
抗告駁回。
    理  由
一、本件抗告意旨略以：抗告人為協助警方破案，不得不和一些違法份子為伍，有時
    不得不跟著吸食毒品，又同年十一月七日為警查扣之安非他命實際上係糖，請
    鈞院送驗，為此提起抗告云云。
二、經查：抗告人甲○○基於個別施用第一級毒品海洛因（下稱海洛因）及第二級毒
    品安非他命（下稱安非他命）抵癮之概括犯意，自民國九十一年十月三日十八時
    三十分許起往前回溯四日內之某時許起，至同年十一月七日十八時三十分許起往
    前回溯四日內之某時許止，連續在不詳處所施用海洛因及安非他命多次。嗣經警
    先後於九十一年十月三日十四時許在宜蘭縣頭城鎮○○路旁空地Ｇ六㎡九七二號
    計程車內，及於同年十一月七日十七時二十分許，在宜蘭縣頭城鎮○○路九號查
    獲，並扣得安非他命（毛重零點二公克）及注射針筒一支。抗告人為警查獲後採
    集尿液經送慈濟大學醫學院濫用藥物中心檢驗，該中心以「氣相層析質譜儀分析
    法」檢驗，呈嗎啡及安非他命陽性反應，有慈濟大學濫用藥物中心檢驗總表附卷
    可稽。按安非他命經口服投與後，約百分之七十於二十四小時內自尿液中排出，
    約百分之九十於九十六小時內自尿中排出，甲基安非他命之檢出與其投與方式、
    投與量、個人體質、採尿時間與檢驗儀器精密度等諸多因素有關，最長可能不會
    超過四日等情，業經行政院衛生署藥物食品檢驗局八十一年二月八日（八一）藥
    檢壹字第一一五六號函示明確。復按，目前常用之毒品篩檢方式包括酵素免疫分
    析法，薄層色層分析法及放射免疫分析法，在文獻上，雖亦有藥品或食物因交叉
    反應而在尿液測試中產生偽陽性反應，因此篩檢結果必須進一步確認，而目前最
    常使用之確認方式則係「氣相層析質譜儀分析法」，在良好操作條件下，以此法
    作藥物及其代謝產物之定性及定量分析，幾無偽陽性反應產生，已經行政院國軍
    退除役官兵輔導委員會臺北榮民總醫院八十三年四月七日（八五）北總內字第○
    三○五九號函示翔實。依上開說明，抗告人於查獲前三日內之某時，確有施用海
    洛因及安非他命之犯行應堪認定，其空言置辯顯屬無據，洵無可採。原審因依毒
    品危害防制條例第二十條第一項，觀察勒戒處分執行條例第三條第一項，裁定將
    抗告人送勒戒處所觀察、勒戒，認事用法，尚無不當。至抗告意旨另請求檢驗扣
    案之安非他命云云，因本院認本件事證業臻明確，核無必要。抗告人無正當理由
    恣意指摘原裁定不當，應予駁回。
三、據上論斷，依刑事訴訟法第四百十二條，裁定如主文。
中    華    民    國    九十二    年       一       月      二十二      日
                            臺灣高等法院刑事第八庭
                                審判長法  官  陳  祐  治
                                      法  官  王  炳  梁
                                      法  官  楊  炳  禎
右正本證明與原本無異。
不得再抗告。
                                      書記官  廖  素  花
中    華    民    國    九十二    年       一       月      二十八      日


司法院資訊處製作；財團法人民間司法改革基金會備份。
